臺灣高等法院刑事判決
108年度上易字第1583號
上  訴  人  
即  被  告  黃士豪


選任辯護人  楊偉奇律師（法律扶助）
            沈鴻君律師（法律扶助）
上列上訴人因傷害案件，不服臺灣桃園地方法院107年度審易字
第3492號，中華民國108年4月12日所為之第一審判決（起訴案號
：臺灣桃園地方檢察署107年度偵字第18822號），提起上訴，本
院判決如下：
    主  文
上訴駁回。               
    事實及理由
一、經本院審理結果，認第一審以上訴人即被告黃士豪犯修正前
    刑法第277條第1項之傷害罪（按：被告另犯同法第309條第1
    項之公然侮辱罪部分，未據上訴，見本院卷第19頁「刑事聲
    明上訴狀」），判處有期徒刑三月，並諭知易科罰金折算之
    標準為新臺幣一千元折算一日，認事用法及量刑均無不當，
    應予維持，並引用第一審判決書記載之事實、證據及理由（
    如附件）。
二、被告上訴意旨略以：我沒有打告訴人，為了討生活，當天天
    氣很熱，我停在路邊樹底下，正好就是公車的停靠區，公車
    停在我後面，我看到他拿著相機在拍我的車子，前方還有自
    用車也佔用，告訴人就走到前面去拍照，我等他走回來時打
    開窗戶問他為何要拍照，他就用台語罵我三字經「幹你娘老
    機掰」，說我佔用他公車的車位，看我要怎麼樣，我才會下
    車，我是一時激動用手推他，事情就是這樣發生的，我當時
    也不知道他的公車有監視器在拍，我覺得是陰謀，因為我推
    他他完全沒有反應，他是靠在我車上面，我真的沒有打他云
    云。
三、惟查：被告與告訴人間因被告佔用公車停靠區而發生糾紛，
    被告進而出手之過程，已據原審當庭勘驗告訴人駕駛之公車
    行車紀錄器光碟後，詳載於如附件所示之原判決理由欄，被
    告自警詢、偵訊、原審及本院準備程序時均未曾主張告訴人
    有對其辱駡三字經之穢語，反而係被告因辱駡告訴人穢語經
    原審判刑確定，被告於本院審理時始提出前揭抗辯，已難採
    信。又被告自承因為其出手推告訴人前胸的動作，告訴人有
    「靠」在被告的計程車上（見本院卷第92頁），即告訴人之
    背部確實與被告之計程車車體有所碰觸乙情為被告所不否認
    ，是告訴人因此經診斷受有右側上背部挫傷之傷勢係合理且
    屬有據。被告空言否認犯罪，其上訴無理由，應予駁回。至
    於辯護人為被告主張要求重新勘驗上開行車紀錄器光碟內容
    ，惟此部分除經檢察官於偵查中將光碟內容截圖在卷（見偵
    查卷第14頁至第17頁）外，並據原審當庭播放勘驗製有勘驗
    筆錄附卷（見原審卷第24頁反面至第25頁），辯護人以其於
    原審並未受委任而要求重新勘驗，核無必要，附此敘明。
據上論斷，應依刑事訴訟法第373條、第368條，判決如主文。
本案經檢察官羅松芳到庭執行職務。
中    華    民    國   109    年    3     月    11    日
                  刑事第二十庭  審判長法  官  王復生
                                      法  官  張紹省
                                      法  官  遲中慧
以上正本證明與原本無異。
不得上訴。
                                      書記官  鄭巧青
中    華    民    國    109   年    3     月    12    日
附錄本案論罪科刑依據之法條：
修正前中華民國刑法第277條第1項
傷害人之身體或健康者，處三年以下有期徒刑、拘役或一千元以
下罰金。
【附件】：
臺灣桃園地方法院刑事判決
                                   107年度審易字第3492號
公  訴  人  臺灣桃園地方檢察署檢察官 
被      告  黃士豪  男  60歲（民國00年00月00日生）
                    身分證統一編號：Z000000000號
                    住○○市○○區○○○路000巷00號4樓
上列被告因傷害等案件，經檢察官提起公訴（107年度偵字第188
22號），本院判決如下：
    主  文
黃士豪犯公然侮辱罪，處拘役壹拾伍日，如易科罰金，以新臺幣
壹仟元折算壹日。又犯傷害罪，處有期徒刑叁月，如易科罰金，
以新臺幣壹仟元折算壹日。
    事  實
一、黃士豪於民國107 年4 月20日上午，將其所駕駛之營業計程
    車停放在桃園市○○區○○○路000 號前之公車停靠站上，而於
    同日上午9 時39分許，適有朱政岳駕駛營業大客車欲停靠在
    上開公車停靠站以供乘客上下車時，因見有黃士豪之營業計
    程車及其他車輛佔用停放致其無法停靠，乃下車以手機拍攝
    佔用公車停靠站車輛之車牌號碼，黃士豪見狀，先基於公然
    侮辱之犯意，在該不特定人得以共見共聞之處，對朱政岳辱
    罵「幹你娘老機掰（台語）」、「抓耙子（台語）」等語，
    足以貶損朱政岳之人格及社會評價；且隨即另基於傷害之犯
    意，徒手攻擊、推打朱政岳之前胸部，並致朱政岳之背部撞
    擊黃士豪所駕營業計程車，因而使朱政岳受有前胸壁疼痛、
    右側上背部挫傷（5 ×2 公分）等傷害。
二、案經朱政岳訴由桃園市政府警察局龜山分局報告臺灣桃園地
    方檢察署檢察官偵查起訴。
    理  由
壹、程序部分：
    按被告以外之人於審判外之言詞或書面陳述，除法律有規定
    者外，不得作為證據；又被告以外之人於審判外之陳述，經
    當事人於審判程序同意作為證據，法院審酌該言詞陳述或書
    面陳述作成時之情況，認為適當者，亦得為證據；當事人、
    代理人或辯護人於法院調查證據時，知有第159 條第1 項不
    得為證據之情形，而未於言詞辯論終結前聲明異議者，視為
    有前項之同意，刑事訴訟法第159 條第1 項、第159 條之5
    分別定有明文。經查，本判決下列所引用被告以外之人於審
    判外之陳述，檢察官、被告於本院準備程序時對於其證據能
    力均不爭執，且迄於言詞辯論終結前亦未聲明異議，本院審
    酌上開證據資料作成時之情況，尚無違法不當及證明力明顯
    過低之瑕疵，而認為以之作為證據應屬適當，依刑事訴訟法
    第159 條之5 規定，應認前揭證據資料均有證據能力。至於
    本判決其餘所依憑認定被告犯罪事實之各項非供述證據，本
    院亦查無有何違反法定程序取得之情形，依刑事訴訟法第15
    8 條之4 規定反面解釋，均具有證據能力。 
貳、實體部分：
一、訊據被告黃士豪固坦承於上揭時地對朱政岳口出「幹你娘老
    機掰（台語）」、「抓耙子（台語）」，且有動手推朱政岳
    之事，惟矢口否認上揭傷害犯行，辯稱：伊推告訴人只是想
    要拿他的手機來看，如果想要打他，應該一拳就打過去了，
    且告訴人身上的衣服很厚，不可能會受傷，他的傷是捏造的
    等語。經查：
  ㈠公然侮辱罪部分：上揭犯罪事實，業據被告黃士豪於本院準
    備程序及審理時自白不諱，核與證人即告訴人朱政岳於警詢
    時證述之情節相符，足認被告之自白與事實相符，本案事證
    明明確，被告公然侮辱犯行明確，應依法論科。
  ㈡傷害罪部分：
  ⒈證人即告訴人朱政岳於上揭時地遭被告動手推擠，及朱政岳
    受有前胸壁疼痛、右側上背部挫傷（5 ×2 公分）等傷害之
    事，業據證人即告訴人朱政岳於警詢時證述綦詳（參偵卷第
    9-10頁），並有竹山秀傳醫院診斷證明書1 紙、行車紀錄器
    錄影光碟1 張及截圖畫面7 張附卷可稽（參偵卷第12頁、第
    14-17 頁），且為被告黃士豪所不否認，此部分事實首堪認
    定屬實。
  ⒉再經本院勘驗告訴人所駕車輛行車紀錄器畫面結果：①畫面時
    間00：00：01至起00：00：18，公車行進中，而於畫面時間
    00：00：19時起，公車停下欲駛入公車停靠站，惟公車停靠
    站上可見停有一白色自用小客車，前方停有二輛計程車（被
    告所駕駛者第二輛計程車），並有一綠色自用小客車停放在
    道與公車停靠站中間。②畫面時間間00：01：20時，公車司
    機（即告訴人）走下車。③畫面時間00：01：28時起，告訴
    人以手機拍攝停放在公車停靠站之小車之後車牌，且於畫面
    時間間00：01：42時走至被告所駕駛之計程車朝車牌拍照，
    且隨即往前走至最前方之計程車拍照。④畫面時間00：01：5
    2時起，被告自其計程車之駕駛座走下、站立在其計程車旁
    ，告訴人拍完照後往回走，於走至被告身旁時，被告突動手
    推告訴人之左肩膀處，且似與告訴人說話，告訴人因此被推
    走至車道上，被告於告訴人往回走時，隨即以雙手推告訴人
    之胸部多次，且將告訴人推擠至被告所駕計程車之左後方，
    告訴人因此背部撞擊到計程車，被告並且持續動手推擠告訴
    人之胸部。⑤畫面時間00：02：16時起，告訴人往公車之方
    向行走，被告跟隨在後，雙方似爭執中，有本院勘驗筆錄1 
    份在卷足查（參本院卷第24頁背面-2 5頁），因之被告黃士
    豪有多次推擠告訴人、並使告訴人之背部因而撞擊被告所駕
    營業計程車等節，自堪認定無誤。
  ⒊被告雖以前詞置辯，然證人即告訴人朱政岳於警詢時即證稱
    ：當時伊駕駛統聯客運的車輛要靠站讓乘客上下車，公車停
    車格被多輛車違停佔用，伊就下車用手機拍照，拍到被告的
    計程車時，被告就下車罵伊，並伸手一直推伊，伊有報警，
    警察到場後，因為伊車上還有乘客，所以先繼續完成工作，
    才至醫院驗傷等語（參偵卷第10頁），而經本院勘驗卷附之
    上開行車紀錄器畫面顯示：告訴人朱政岳當天上身衣著為短
    袖襯衫上衣，且有上開卷附截圖照片可證（參偵14-17 頁）
    ，而依一般市面上男性短袖襯衫之材質而言，其厚度甚薄，
    自無從比擬冬衣，更無從保護告訴人於受被告推擠、後背撞
    擊計程車時，得以毫髮無傷，被告所辯告訴人衣服很厚、不
    可能受傷云云，即無足採，告訴人因遭受被告多次動手推擠
    ，並因之後背撞擊到計程車，因而受有傷害，自堪認定無誤
    。
  ⒋綜上所述，被告所辯均不足採，其動手推擠告訴人，並因之
    使告訴人後背撞擊計程車，其有傷害之意甚明，本件事證明
    確，被告傷害犯行均洵堪認定，應依法論科。
二、論罪科刑：
  ㈠核被告所為，係犯刑法第277 條第1 項之普通傷害罪及同法
    第309 條第1 項之公然侮辱罪。其所犯上開2 罪間，犯意各
    別、行為互異，應分論併罰。
  ㈡爰審酌被告遇事未能理性解決紛爭，僅因細故竟毆打告訴人
    ，致告訴人受有上開傷勢，且出言侮辱告訴人，所為誠屬不
    該，應予非難，惟念被告犯後坦承部分犯行，態度尚可，兼
    衡以告訴人之傷勢、被告之素行、犯罪之動機及所生危害程
    度等一切情狀，分別量處如主文所示之刑，並均諭知易科罰
    金之折算標準，以示懲儆。
據上論斷，應依刑事訴訟法第299 條第1 項前段，刑法第11條前
段、第277 條第1 項、第309 條第1 項、第41條第1 項前段，刑
法施行法第1 條之1 第1 項、第2 項前段，判決如主文。
本案經檢察官蔡正傑到庭執行職務。
中    華    民    國   108    年     4    月    12    日
                  刑事審查庭  法  官  潘怡華
以上正本證明與原本無異。
如不服本判決應於收受判決後10日內向本院提出上訴書狀，並應
敘述具體理由。其未敘述上訴理由者，應於上訴期間屆滿後20日
內向本院補提理由書(均須按他造當事人之人數附繕本)「切勿逕
送上級法院」。 
                              書記官  林芷萍
中    華    民    國   108    年     4    月    12    日
附錄本案論罪科刑法條
中華民國刑法第277條
（普通傷害罪）
傷害人之身體或健康者，處3 年以下有期徒刑、拘役或1 千元以
下罰金。
犯前項之罪因而致人於死者，處無期徒刑或7 年以上有期徒刑；
致重傷者，處3 年以上10年以下有期徒刑。
（公然侮辱罪）
公然侮辱人者，處拘役或 3 百元以下罰金。
以強暴犯前項之罪者，處1年以下有期徒刑、拘役或5百元以下罰
金。